# 请教陈版及各位：归属于母公司的净利润

提问人：微尘 !@#$ 时间：2017-04-10 21:58:47
请教 IPO时证监会要求的 3 年或 2 年盈利，究竟是合并净利润还是归属于母公司的净利润？如果合并净利润为盈利，但归属于母公司的净利润却为亏损，这种情况是否在创业板上市申请被驳回？ 在各处看到的意见都不同，没有看到法律、行政法规等官方说明，也没有明确的说明。
请陈版及各位有经验的人士过来说一下经验， 谢谢

回答人：chenyiwei
一般建议两个层面都应当保持盈利，同时两个层面的未分配利润均应为正数。如果子公司有大额的净利润和留存收益，而母公司单户表为亏损，可能被质疑对子公司的控制力和资金调度能力。